臺灣屏東地方法院刑事判決　　　　　　　　　　　　　九十一年度交訴字第二號
　　公　訴　人　臺灣屏東地方法院檢察署檢察官
　　被　　　告　甲○○
右列被告因過失致死案件，經檢察官提起公訴（九十年度偵字第七四一七號），本院
判決如左：
    主  文
甲○○從事業務之人，因業務上之過失致人於死，處有期徒刑拾月，緩刑年。
    事  實
一、甲○○係流動攤販業者，平日以駕駛箱型車與其妻至各地夜市設攤為業，駕駛為
    其附隨業務，為從事駕駛業務之人，其於民國八十九年六月十九日十九時三十分
    許，駕駛車牌號碼ＹＥ─四五六五號箱型車，沿屏東縣潮州鎮○○路往清水南路
    由北往南方向行駛，擬至潮州商展擺設攤位，途經屏東縣潮州鎮農會托兒所前時
    ，本應注意車前狀況，隨時採取必要之安全措施，以防止危險事故發生，而依其
    智識、能力及依當時之天氣為晴天、夜間有照明，該路段路面乾燥並無缺陷，亦
    無障礙物、視距良好等情況，並無不能注意之情形，竟疏未注意前方之人車動態
    ，適有曾涵荺騎腳踏車由民有橋往清水南路由南往北方向行駛，亦疏未注意轉彎
    車應讓直行之汽車優先通行，即貿然左轉橫越馬路，甲○○發現曾涵荺時已閃煞
    不及，其所駕駛之箱型車右側車頭撞及曾涵荺頭部，致曾涵荺人車倒地，因而受
    有腦挫傷及硬腦膜下出血之傷害，經送往屏東市寶建醫院急救，延至八十九年六
    月二十三日十時許不治死亡。甲○○於肇事後犯行未被偵查機關發覺前，即委託
    路邊攤販打電話叫救護車並向警方報案，留在現場，向前來處理車禍事宜之員警
    坦承肇事並接受裁判。
二、案經屏東縣警察局潮州分局報驗後由臺灣屏東地方法院檢察署檢察官偵查起訴。
    理  由
一、右開事實，業據被告甲○○於偵查中及本院審理時坦承不諱，核與證人楊智欽於
    警訊時證述之情節相符（見八十九年六月二十三日警訊筆錄），並有道路交通事
    故調查報告表所附事故現場圖一紙、交通事故現場照片八幀在卷可稽，又被害人
    曾涵荺因本件車禍事故受有腦挫傷及硬腦膜下出血之傷害，經送醫後不治死亡，
    業經臺灣屏東地方法院檢察署檢察官督同法醫師相驗明確，製有勘驗筆錄、驗斷
    書、相驗屍體證明書等在卷足憑，故被害人曾涵荺之死亡係被告甲○○之行為所
    致，應無疑義。
二、按汽車行駛時，駕駛人應注意車前狀況，並隨時保持必要之安全措施，道路交通
    安全規則第九十四條第三項定有明文，本件被害人曾涵荺係騎腳踏車自被告左方
    橫越，惟被告所駕駛之箱型車卻是右側車頭撞及被害人曾涵荺所騎之腳踏車，足
    見被害人由被告前方橫越已有相當之時間，被告竟未能及時發現被害人之腳踏車
    ，可見其開車時並未集中精神注意前方人車動態，因此，被告確有違反上述安全
    規則至明；復依道路交通事故調查報告表記載，當時天候為晴天、視線已經清楚
    、該路段路面乾燥並無缺陷、視距良好之情況，再參以被告係以駕駛為其附隨業
    務之司機，駕駛技術應優於常人，若稍加注意，應可輕易避免車禍發生，可見被
    告當時於主、客觀情形上均無不能注意之情事，竟疏未注意，竟疏未注意車前狀
    況，以致肇事致人死亡，其有過失責任至為明顯。又被害人曾涵荺騎乘腳踏車未
    依規定暫停讓直行車先行，即貿然提前左轉，亦有違反道路交通安全規則第第一
    百二十五條第七款之規定，顯然有較重之過失責任，但被告之過失責任仍不因此
    抵免或解免，又被告之過失行為與被害人死亡間，具有相當因果關係，本件事證
    已明，被告犯行堪以認定。
三、查被告甲○○係流動攤販業者，平日以駕駛箱型車與其妻至各地夜市設攤為業，
    業據其供明在卷，則駕駛為其附隨業務，又刑法所稱之業務並不以主業務為限，
    即附隨業務亦包在內（最高法院七十一年台上字第一五五○號判決參照），其因
    此致人於死，核其所為，係犯刑法第二百七十六條第二項之業務過失致人於死罪
    。公訴人認被告所為，係犯同法第二百七十六條第一項之過失致死罪，起訴法條
    容有誤會，惟起訴之社會基本事實相同，爰變更起訴之法條，改依刑法第二百七
    十六條第二項之業務過失致人於死罪論處。又被告肇事後於未被偵查機關發覺前
    ，即向前來處理車禍事宜之警員自首及接受裁判，已據其於警偵訊及本院審理時
    供述明確，並有道路交通事故調查報告表在卷可參（報案人欄記載為受託報案人
    ），應依刑法第六十二條前段之規定，減輕其刑。爰審酌被告素行、過失程度較
    輕、被害人未讓直行車優先通行亦同有較重之過失責任、所生危害及其犯後態度
    且事後已與被害人家屬達成和解等一切情狀，量處如主文所示之刑。又被告未曾
    受有期徒刑以上刑之宣告，此有臺灣屏東地方法院檢察署刑案查註記錄表及本院
    被告全國前科紀錄表附卷可按，其經此教訓，應知警惕，當無再犯之虞，且其目
    前患有慢性腎衰竭，每週需洗腎三次，是以，本院認其所受之宣告刑以暫不執行
    為適當，爰併諭知緩刑三年，以勵自新。
據上論斷，應依刑事訴訟法第二百九十九條第一項前段、第三百條，刑法第二百七十
六條第二項、第六十二條前段、第七十四條第一款，罰金罰鍰提高標準條例第一條前
段，判決如主文。
本案經檢察官蔡雯娟到庭執行職務。
中      華      民      國      九十一      年    二    月    二十七    日
                                        臺灣屏東地方法院刑事第三庭
                                            審判長法  官  黃國永
                                                  法  官  陳姵君
                                                  法  官  余德正
右正本證明與原本無異。
如不服本判決應於收受本判決後送達後十日內向本院提出上訴書狀，其未敘述上訴理
由者，並得於提起上訴後十日內向本院補提理由書狀（均須按他造當事人之人數附繕
本 ）「切勿逕送上級法院」
                                                  書記官  曾文玲
中      華      民      國      九十一      年    二    月    二十七    日
附錄本判決論罪之法條：
刑法二百七十六條第二項
從事業務之人，因業務上之犯前項之罪者，處五年以下有期徒刑或拘役，得併科三千
元以下罰金。
